臺灣臺北地方法院刑事判決　　　　　　　　　　　　八十九年度交易字第四三二號
　　公　訴　人　臺灣臺北地方法院檢察署檢察官
　　被　　　告　乙○○
右列被告因業務過失傷害案件，經檢察官提起公訴（八十九年度偵字第一四六０一號
），本院判決如左：
    主      文
乙○○從事業務之人，因業務上之過失傷害人，處有期徒刑貳月，如易科罰金，以參
佰元折算壹日。
    事      實
一、乙○○係啟新水電冷氣工程有限公司之職員，平日駕駛小貨車載運工具及材料，
    駕駛為其附隨之業務，乃從事駕駛業務之人，於民國八十九年六月二十二日下午
    五時四十分許，駕駛車號ＢＭ－四三九六號自用小貨車，沿臺北市○○○路○段
    ，由西往東方向行駛，途經同市○○○路○段與大道路交岔路口欲迴轉時，本應
    注意汽車行駛至交岔路口欲行迴轉時，應暫停並顯示左轉方向燈或手勢，看清無
    來往車輛及行人通過，始得迴轉，且按當時情形，並無不能注意之情事，竟疏未
    注意，貿然迴轉，而撞及未依規定行走陸橋，及疏未注意左右來車即由北向南穿
    越忠孝東路之行人甲○○○，致甲○○○受有右胸挫傷、右臀挫傷及右側恥骨骨
    折等傷害。乙○○於肇事後，犯罪未被發覺前，當場向前往現場處理之警員承認
    肇事，自首而接受裁判。
二、案經被害人甲○○○訴請臺灣臺北地方法院檢察署檢察官偵查起訴。
    理      由
一、訊之被告乙○○固坦承於上開時、地，駕駛車輛迴轉時撞及行人倒地，惟辯稱：
    當日伊停車準備迴轉，嗣綠燈起步，告訴人即站在我車輛前面，伊煞車不及，遂
    撞上告訴人，但事發後已與告訴人和解，不知告訴人為何又要告他云云。經查：
    右揭事實，業據告訴人甲○○○具狀指訴綦詳，復有證人即現場處理員警丙○○
    證述可稽，並有道路交通事故調查報告表、道路交通事故調查表各欄項目明細內
    容、交通事故談話紀錄表、台北市政府警察局交通警察大隊交通事故研判表、照
    片等件附卷可資佐證。且告訴人因本件車禍受傷，亦有台北市立忠孝醫院診斷證
    明書在卷可憑。次查：按汽車迴轉時，應暫停並顯示左轉方向燈或手勢，看清無
    來往車輛，並注意行人通過，始得迴轉，道路交通安全規則第一百零六條第五款
    定有明文。查本案肇事地點即忠孝東路東向西方向道路寬約七點七公尺，時告訴
    人已穿越至約四點四公尺處，距中央分隔島尚約三點三公尺，顯見其已穿越道路
    相當距離，非突然竄出，使被告不及反應，且徵之道路交通事故調查報告表、道
    路交通事故調查表各欄項目明細內容，足見當時天候晴朗、光線良好，依被告當
    時行駛之路線，應無不能注意之情事，竟疏未注意，煞車不及，致其所駕駛車輛
    前方之安全桿中央撞及告訴人，使告訴人受有傷害，其過失應已明確。又本件告
    訴人雖未走陸橋且疏未注意左右來車，亦有過失，然仍不能因告訴人之過失，而
    解免被告之罪責，被告之過失與告訴人之受傷間復有相當之因果關係。再者，被
    告雖於警訊中曾與告訴人達成和解，惟告訴人之告訴權不因和解受有何影響，本
    案告訴人之告訴既於知悉犯人之時起六個月內為之，其告訴當然合法。本案事證
    已臻明確，被告之犯行堪予認定。
二、核被告乙○○所為，係犯刑法第二百八十四條第二項前段之業務過失傷害罪。其
    於肇事後，犯罪未被發覺前，向前往現場處理之警員承認肇事，有台北市政府警
    察局交通警察大隊九十年十一月二十一日函暨所附自首調查報告表影本一份附卷
    可稽，被告對於未被發覺之犯罪自首而接受裁判，應依刑法第六十二條前段規定
    減輕其刑。爰審酌被告就本件事故之過失程度、告訴人所受之傷害、肇事後之態
    度，且曾與告訴人和解及其他一切情狀，量處被告如主文所示之刑，又刑法第四
    十一條於被告行為後法律修正（九十年一月四日修正，同年月十日公佈施行，同
    年月十二日生效），比較新舊法，新法對於被告較有利，自應適用修正後第四十
    一條第一項前段，諭知易科罰金之折算標準，以示懲儆。
據上論斷，應依刑事訴訟法第二百九十九條第一項前段，刑法第二條第一項前段、第
二百八十四條第二項前段、第六十二條前段、第四十一條第一項前段，罰金罰鍰提高
標準條例第一條前段、第二條，判決如主文。
本案經檢察官丁○○到庭執行職務。
中        華      民        國  九十一      年    一    月    二十四  日
                                      臺灣臺北地方法院交通法庭
                                          法  官  劉  嶽  承
右正本證明與原本無異。
如不服本判決，應於判決送達後十日內向本院提出上訴狀(應抄附繕本)。告訴人
或被害人如對於本判決不服者，應具備理由請求檢察官上訴，其上訴期間之計算
係以檢察官收受判決正本之日期為準。
                                          書記官  江  虹  儀
中      華      民      國    九十一      年    一    月  二十四    日
附錄本案論罪科刑法條全文：
刑法第二百八十四條第二項：
從事業務之人，因業務上之過失傷害人者，處一年以下有期徒刑、拘役或一千元以下
罰金。致重傷者，處三年以下有期徒刑、拘役或二千元以下罰金。
